臺灣臺南地方法院刑事判決　　　　　 99年度交簡上字第172號
上　訴　人　臺灣臺南地方法院檢察署檢察官
被　　　告　吳福州
上列上訴人因被告公共危險等案件，不服本院99年度交簡字第
1942號中華民國99年9月23日第一審判決（檢察官聲請案號：99
年度偵字第10878號、99年度調偵字第957號），提起上訴，本院
管轄之第二審合議庭判決如下：
    主  文
上訴駁回。
    事實及理由
一、按被告以外之人於審判外之陳述，經當事人於審判程序同意
    作為證據，法院審酌該言詞陳述或書面陳述作成時之情況，
    認為適當者，亦得為證據，刑事訴訟法第159條之5第1項定
    有明文。查被告於本院審理時，對檢察官所提出引用之傳聞
    證據之證據能力並不爭執，且本院依卷內資料審酌其他非傳
    聞證據，認為並未有何違背法律或其他相關規定之情事，而
    應認為適當，復經本院於審判期日就上開證據依法進行調查
    、辯論，本院自得引為判決參考之依據，依法應有證據能力
    ，先予敘明。
二、本院審理結果，認第一審簡易判決認事、用法及量刑均無不
    當，應予維持，並引用第一審簡易判決書及檢察官聲請簡易
    處刑書記載之事實、證據及理由（如附件）。
三、原審以被告吳福州罪證明確，依刑事訴訟法第449條第1項前
    段、第3項、第454條第2項，道路交通管理處罰條例第86條
    第1項，刑法第185條之3、第284條第1項、第62條前段、第
    41條第1項，刑法施行法第1條之1第1項之規定，量處如原判
    決主文所示之刑，並定應執行刑及諭知如易科罰金之執行標
    準，本院經核原判決認事用法，並無不合，量刑亦稱妥適。
    上訴人即檢察官循告訴人聲請之上訴意旨略以：被告過失致
    告訴人受傷甚為嚴重，且被告酒後駕車甚為不該，且拒絕賠
    償告訴人，並無和解誠意；原鑑定單位之鑑定佐證資料為99
    年3月2日警詢筆錄，惟告訴人應警訊所言，係指被告車速幾
    公里無法臆測，而非告訴人車速很慢不知時速幾公里，告訴
    人當下尚在觀察兩側有無來車即遭撞擊，不應負原鑑定所載
    之肇事主因之責；反觀被告服用酒類致反應遲鈍，實應負較
    大之過失責任，原審判決顯有輕縱等語前來。
四、經查：
  (一)告訴人即被害人葉素真因本件車禍而受有頭部外傷、左側第
    5及第6肋骨閉鎖性骨折，左肩、左手臂及左髖多處挫傷之傷
    害，有財團法人奇美醫院診斷證明書一紙在卷可資佐證（見
    警卷頁13），被告就此亦不爭執，告訴人因本件車禍受有傷
    害之事實要可認定。
  (二)次查，被告於99年3月1日下午2時許起，在臺南市○○區○
    ○路2段某檳榔攤內，飲用啤酒2瓶後，駕駛機車上路行駛，
    而當日下午3時許，在肇事地點即臺南市○○區○○路2段
    202號前發生車禍，經警測得其吐氣中酒精濃度為0.30MG/L
    一節，有臺南市警察局第三分局道路交通事故當事人酒精測
    定紀錄表、酒精濃度檢測單各2紙在卷為憑（見警卷頁37）
    ，核與被告自白相符，足見本件車禍發生之際，被告業已達
    酒後不能安全駕駛動力交通工具之程度，要可認定。
  (三)按汽車行駛時，駕駛人應注意車前狀況及兩車併行之間隔，
    並隨時採取必要之安全措施；次按汽車駕駛人飲用酒類後，
    其吐氣所含酒精濃度超過每公升0.25毫克，不得駕車；又駕
    駛人駕駛汽車，應遵守道路交通標誌、標線、號誌之指示，
    並服從交通指揮人員之指揮。道路交通安全規則第114條第2
    款、第94條第3項、第90條定有明文。而分向限制線，用以
    劃分路面成雙向車道，禁止車輛跨越行駛，並不得迴轉，道
    路設有中央分向島者，得加繪本標線，其方式為以單黃實線
    分別劃設於分向島之兩側，與分向島間隔至少10公分。道路
    交通標誌標線號誌設置規則第165條第1項、第3項亦有明文
    。查本件車禍肇事地點，位於臺南市○○區○○路2段292號
    前由東向西之快車道、機慢車優先道上，該處無號誌，除繪
    有雙黃實線之分向限制線外，並設有中央分向島，被告所駕
    駛之車牌號碼765-DUX號重機車於快車道上造成東西向7.5公
    尺長之煞車痕，告訴人所駕駛之BY3-660號重機車則造成東
    南往西北方向4.1公尺長之刮地痕、肇事後車頭朝東北方向
    ，二車撞擊後之撞擊碎片主要分布於快車道上靠近二座中央
    分向島間劃有分向限制線之缺口等情節，此有道路交通事故
    調查報告表(一)、(二)、道路交通事故現場圖、現場相片可資佐
    證（見警卷頁18至36），依上開證據所示，肇事地點之路況
    、視距均良好，並無不能注意之情事，被告行經該路段，因
    自己飲酒致醉，導致注意力無法集中，酒後已達不能安全駕
    駛動力交通工具之程度，猶仍放縱己意，騎駛動力交通工具
    ，雖於7.5公尺前即已發現告訴人之機車，惟因酒力致未能
    採取措施，致閃避不及，撞擊告訴人所駕駛之車輛，其確有
    違前開規定，其有過失甚明，而臺灣省臺南區車輛行車事故
    鑑定委員會亦同此見解，認：「吳福州酒精測定值超過標準
    駕駛普通機器腳踏車，未注意車前狀況，為肇事次因」，此
    有該會99年8月19日臺南區990745號鑑定意見書1紙在卷足佐
    （見99年度調偵字第957號卷頁7）。而被告之過失行為與告
    訴人之傷害結果之間顯有相當因果關係，是被告自白堪認與
    事實相符，其犯行至堪認定。
  (四)檢察官雖循告訴人意見提起上訴，認為告訴人不應負肇事主
    因等語前來。惟查，
    1.告訴人於99年3月1日警詢稱「我隱約看見對方在我前方約
      30公尺處，當時我車子剛起動對方便迎面撞來」、「事後
      我車未移動有保持現場」等語（見警卷頁8），於99年3月
      2日警詢稱「我當時沿安中路2段292號西側停車出入口北
      向南起步出來，當時我要到對面倉庫，先看兩側有無來車
      時，一部自不知何處駛來之765-DUX號重機車撞擊，因而
      發生交通事故」（見警卷頁9背面）。於99年6月17日警詢
      稱「案發時我是在巷口停等準備過馬路，並未行進」（見
      警卷頁12）；被告則稱「我於民國99年03月01日15時0分
      許，駕駛765-DUX號重機車在安中路2段292號發生交通事
      故，我當時沿安中路2段快車道東向西，行駛至事故地點
      時，與一部自安中路2段西向東逆向向右作斜穿之BY3-660
      號重機車碰撞，因而發生交通事故。我車前車頭受損。我
      車前車頭與對方左側車身第一次碰撞。」等語（見警卷頁
      3背面）。
    2.依前開道路交通事故現場圖及現場照片，揆諸二車撞擊後
      之撞擊碎片，主要分布於快車道上靠近二座中央分向島間
      劃有分向限制線之缺口，小部分撞擊碎片及告訴人機車則
      位於機慢車優先車道，被告之機車於快車道造成7.5公尺
      長之煞車痕，告訴人之機車則於快車道與機慢車優先車道
      上造成4.1公尺長之刮地痕等情節，足見二車發生碰撞之
      地點應於被告行進間、由東往西方向之快車道上，要可認
      定，從而，告訴人稱其於肇事前並未駕車前進、在路旁停
      等云云，核與卷證資料不符，尚難採為認定事實之依據。
    3.此外，被告駕駛機車沿快車道由東向西行駛之事實，業如
      前述。被告所駕駛車輛撞擊點於車頭，告訴人駕駛機車撞
      擊點則於車頭左側、左側踏板處等情節，有道路交通事故
      照片粘貼紀錄表可憑（見警卷頁24、25、28、29、30），
      參酌前開二車碰撞地點係二座中央分向島間劃有分向限制
      線之缺口，並依告訴人所述「出入口北向南起步出來，當
      時我要到對面倉庫，．」等語（見警卷頁9背面），抑或
      「我準備過馬路」等語（見警卷頁12頁），均足以證明告
      訴人欲駕駛機由北往南穿越二座中央分向島間劃有分向限
      制線之缺口，以致由東往西方向、沿快車道行駛之被告避
      煞不及而發生本件車禍，告訴人未遵守分向限制線之標線
      而貿然穿越，其侵犯被告路權甚明，顯有過失，臺灣省臺
      南區車輛行車事故鑑定委員會認為告訴人越駛穿越道路為
      肇事主因，並無違誤，上訴意旨容有誤會。
  (五)綜上所述，本件事證已經明確，被告確有過失傷害之犯行，
    要足認定，原審亦已依道路交通管理處罰條例第86條第1項
    規定，以被告酒醉駕車加重其刑之規定及刑法第57條之規定
    ，就被告所犯本案之一切情狀為妥適量刑，原審判決並無違
    誤，檢察官提起上訴，為無理由，應予駁回。
據上論斷，應依刑事訴訟法第455條之1第1項、第3項、第368條
、第373條，判決如主文。
本案經檢察官陳昱琦到庭執行職務。
中    華    民    國   100    年    1     月    28    日
                  刑事第一庭    審判長法  官  夏金郎
                                      法  官  鄭銘仁
                                      法  官  洪士傑
以上正本證明與原本無異。
不得上訴。
                                書記官  黃鋕偉
中    華    民    國   100    年    1     月    28    日